ACORDAO-COMPLETO-2349162

ACÓRDÃO 2022/2019 ATA 33/2019 - PLENÁRIO

VISTOS, relatados e discutidos estes autos de pedido de reexame em monitoramento,
ACORDAM os Ministros do Tribunal de Contas da União, reunidos em Sessão do Plenário, com fundamento no art. 48, da Lei nº 8.443/1992 c/c os arts. 285 e 286 do Regimento Interno do Tribunal de Contas da União, diante das razões expostas pelo Relator, em:	
9.1. conhecer do recurso interposto por Sérgio de Amorim Figueiredo (CPF: XXX.372.262-XX) e, no mérito, negar-lhe provimento; e
9.2. dar conhecimento deste acórdão, encaminhando a respectiva cópia, acompanhada do relatório e do voto, aos Órgãos interessados e ao Recorrente.

Pedido de reexame contra acórdão prolatado em processo de monitoramento à Secretaria de Estado de Saúde Pública do Pará (Sespa) e à Secretaria Municipal de Saúde de Belém do Pará (Sesma) com o objetivo de avaliar a regulação assistencial existente no âmbito do Sistema Único de Saúde/SUS.

Secretaria de Estado de Saúde Pública - Sespa; Secretaria Municipal de Saúde de Belém/PA - Sema.

3. Interessados/Responsáveis/Recorrentes:
3.1. Interessado: Secretaria de Estado de Saúde Pública - Sespa; Secretaria Municipal de Saúde de Belém/PA - Sema.
3.2. Responsáveis: Sylvia Christina Souza de Oliveira Santos (XXX.747.612-XX); Sérgio de Amorim Figueiredo (XXX.372.262-XX); Sérgio de Souza Pimentel (XXX.341.207-XX)
3.3. Recorrente: Sérgio de Amorim Figueiredo (XXX.372.262-XX).

13.1. Ministros presentes: José Mucio Monteiro (Presidente), Walton Alencar Rodrigues, Raimundo Carreiro (Relator), Ana Arraes, Bruno Dantas e Vital do Rêgo.
13.2. Ministros-Substitutos convocados: Augusto Sherman Cavalcanti e André Luís de Carvalho.
13.3. Ministro-Substituto presente: Weder de Oliveira.

RAIMUNDO CARREIRO

Ministro Vital do Rêgo.

Adoto como parte deste Relatório (art. 1º, § 3º, I, da Lei 8.443/92) a instrução elaborada pela ACE Andrea Rabelo de Castro (peça 119) com a qual se manifestou de acordo o dirigente da Serur (peça 120) .
"INTRODUÇÃO
1.	Trata-se de pedido de reexame (peça 108) interposto por Sérgio de Amorim Figueiredo, Secretário Municipal de Saúde em Belém, contra o Acórdão 216/2018-TCU-Plenário - Ministro Relator Vital do Rêgo (peça 99) .
1.1. Reproduz-se a seguir a decisão ora atacada: 
VISTOS, relatados e discutidos estes autos de monitoramento do cumprimento das determinações/recomendações exaradas no Acórdão 2619/2014-TCU-Plenário à Secretaria de Estado de Saúde Pública - Sespa e Secretaria Municipal de Saúde de Belém/PA - Sema; ACORDAM os ministros do Tribunal de Contas da União, reunidos em sessão do Plenário, ante as razões expostas pelo relator, em: 
9.1. rejeitar parcialmente as razões de justificativa apresentadas por Sérgio de Amorim Figueiredo (XXX.372.262-XX) ; 
9.2. aplicar ao responsável acima mencionado as multas a seguir especificadas, fixando-lhe o prazo de 15 (quinze) dias, a contar da notificação, para que comprove, perante o Tribunal (art. 214, III, alínea "a" do Regimento Interno) , o recolhimento da dívida aos cofres do Tesouro Nacional, atualizada monetariamente desde a data deste acórdão até a do efetivo recolhimento, se for paga após o vencimento, na forma da legislação em vigor: 
9.2.1. R$ 10.000,00 (dez mil reais) , fundada no art. 58, inciso IV, da Lei 8.443/1992, em face do não atendimento, no prazo fixado, e sem causa justificada, à determinação exarada no item 1.7 do Acórdão 2619/2014-TCU-Plenário; 
9.2.2. R$ 5.000,00 (cinco mil reais) , fundada no art. 58, inciso II, da Lei 8.443/1992, em virtude da manutenção de vínculo com prestadores de serviço laboratoriais sem a formalização de termo contratual, em afronta ao comando constitucional estabelecido no art. 199, § 1º, da CF/88, corroborado por dispositivos legais estabelecidos pelo arts. 24 e 25 da Lei 8.080/1990 e art. 60, parágrafo único, da Lei 8.666/1993;
9.3. autorizar a cobrança judicial das dívidas, caso não atendida a notificação, na forma do art. 28, inciso II, da Lei 8.443/1992; 
9.4. autorizar, desde logo, caso solicitado e o processo não tenha sido remetido para cobrança judicial, o pagamento das dívidas em até 36 (trinta e seis) parcelas mensais e consecutivas, nos termos do art. 26 da Lei 8.443/1992, c/c o art. 217 do Regimento Interno/TCU, fixando-se o vencimento da primeira parcela em 15 (quinze) dias, a contar do recebimento da notificação, e o das demais a cada mês, devendo incidir sobre cada valor mensal os correspondentes acréscimos legais, na forma prevista na legislação em vigor, sem prejuízo de alertar o responsável de que a falta de comprovação do recolhimento de qualquer parcela implicará o vencimento antecipado do saldo devedor; e 
9.5. determinar à Prefeitura Municipal de Belém/PA, por intermédio de sua Secretaria Municipal de Saúde, que, no prazo de 120 (cento e vinte) dias contados deste acórdão, encaminhe aeste Tribunal cópia dos instrumentos contratuais que comprovem a formalização dos contratos com os prestadores privados de serviços de saúde; 
9.6. dar ciência ao Prefeito Municipal e ao Secretário Municipal de Saúde de Belém/PA que o não atendimento, no prazo fixado e sem causa justificada, da determinação anterior sujeita os responsáveis à aplicação de multa, com fundamento no art. art. 58, inciso IV, da Lei 8.443/1992; e 
9.7. restituir os autos à Secex/PA para a adoção das providências de sua alçada.
HISTÓRICO
2.	Cuidam os presentes autos do monitoramento das ações levadas a efeito com vistas ao cumprimento das determinações e recomendações endereçadas à Secretaria de Estado de Saúde Pública do Pará (Sespa) e à Secretaria Municipal de Saúde de Belém do Pará (Sesma) , por intermédio do Acórdão 878/2010-TCU-Plenário, Ministro Relator José Jorge.
2.1.	Referido acórdão foi exarado em processo de auditoria realizada naquelas secretarias, com o objetivo de avaliar a regulação assistencial existente no âmbito do Sistema Único de Saúde/SUS (peça 3, p. 6) . Foram feitas, na oportunidade, várias determinações, destacando-se, para o que interessa ao deslinde destes autos, a seguinte: 
9.2. Determinar à Secretaria Municipal de Saúde de Belém/PA, que: 
 (...) 9.2.2. promova, com base no art. 60, parágrafo único, da Lei 8.666 de 21 de junho de 1993, a regularização dos serviços de saúde prestados ao SUS com o devido instrumento contratual formalizado, em conformidade com o planejamento e a programação de atenção à saúde;
2.2.	Constatou-se, no decorrer dos trabalhos de fiscalização, que os prestadores de serviços de saúde privados não estavam formalmente contratados, circunstância que infringiria o disposto no art. 60, parágrafo único, da Lei 8.666, de 21 de junho de 1993. 
2.3.	Já neste processo de monitoramento, diante da informação de que algumas determinações exaradas no Acórdão 878/2010-TCU-Plenário, entre elas a contida no item 9.2.2 acima reproduzida, não haviam sido atendidas, o Tribunal, mediante o Acórdão 1545/2013-TCU-Plenário (peças 35 a 37) , decidiu: 
9.2. dar ciência à Prefeitura Municipal de Belém/PA e à Secretaria Municipal de Saúde de Belém/PA que: 
9.2.1. o não atendimento às determinações do Acórdão 878/2010-TCU-Plenário, constantes dos subitens 9.2.1 a 9.2.4, pode sujeitar os responsáveis à aplicação de penalidade de multa, com fulcro no art. 58, inciso VII, da Lei 8.443/1992; (...) 
2.4.	Posteriormente, em nova fase do monitoramento, a instrução no âmbito da Secex/PA (peça 51) , datada de 4/8/2014, fez as seguintes observações: 
22. Ressalte-se que, em informações complementares à peça 50, a Sesma acrescenta os seguintes argumentos relativos à demora na conclusão do processo de formalização dos contratos com os prestadores de serviços privados de saúde (peça 50, p. 1-3) : 
22.1. Obedeceu à ordem de preferência de contratualização dos serviços de saúde, tendo como prioridade os prestadores públicos, em seguida os filantrópicos e sem fins lucrativos e por fim os privados com fins lucrativos. 
22.2. A contratualização dos prestadores públicos se deu mediante assinatura do Protocolo de Cooperação entre Entes Públicos, ajuste este que tem força de convênio, e foi devidamente aprovado pela Comissão Intergestores Bipartite - CIB, consoante Resolução 156/2013, publicada na imprensa oficial do estado em 3/9/2013 (peça 50, p. 121-122) . 
22.3. Após a celebração do Protocolo de Cooperação entre Entes Públicos e na forma do art. 199, §1º, da Constituição Federal de 1988, tendo por base o estudo da necessidade, foi realizada a contratualização dos hospitais filantrópicos, mediante a assinatura de convênios, os quais foram firmados com as instituições Benemérita Sociedade Beneficente Portuguesa - Hospital D. Luiz I, Hospital Maternidade do Povo e Ordem Terceira, cujos extratos dos instrumentos foram publicados no Diário Oficial do Município de Belém em 6/12/2013, com uma errata divulgada em 28/1/2014 (peça 50, p. 8-110) . 
22.4. Somente após estes procedimentos, é que pode lançar mão do sistema complementar de serviços de saúde, o qual está sendo ofertado livremente pela iniciativa privada. Para isto, o Município de Belém constituiu Comissão Permanente de Chamamento Público, por meio da Portaria 838, de 20/3/2014, publicada no Diário Oficial do Município em 23/3/2014, comissão responsável pela regularização da contratualização dos prestadores privados no âmbito local do SUS. 
22.5. Acrescenta que já foram divulgados os editais para credenciamento de entidades para prestação de serviços laboratoriais e de disponibilização de leitos e procedimentos para a rede de saúde de Belém/PA, respectivamente editais de chamada pública 1/2014 e 2/2014 (peça 50, p. 4- 120) , de modo que os trâmites necessários à contratualização estão em curso, sendo que a previsão de finalização dos respectivos ajustes é até o final do corrente ano [2014].
2.5.	Além do cumprimento das demais determinações, foi ressaltado também que as providências adotadas pela Sesma revelavam a promoção de iniciativas efetivas para o cumprimento do contido no item 9.2.2 do Acórdão 878/2010-TCU-Plenário, motivo pelo qual foi considerado atingido o monitoramento para os fins a que se destinava, possibilitando assim seu arquivamento, tão logo a efetiva comprovação de formalização dos contratos com os prestadores privados de serviços de saúde, por parte da Sesma.
2.6.	Nesse contexto, foi exarado o Acórdão 2619/2014-TCU-Plenário, da Relação 46/2014 do Gabinete do Exmo. Ministro José Jorge (8/10/2014) , com determinação à Secretaria Municipal de Saúde Belém-PA para que, no prazo de 150 dias, encaminhasse ao TCU cópia dos instrumentos contratuais que comprovassem a formalização dos contratos com os prestadores privados de serviços de saúde (peça 54) .
2.7.	Em nova manifestação da unidade técnica, concluiu-se pelo não cumprimento da referida determinação, motivo pelo qual foi promovida a audiência do Secretário Municipal de Saúde de Belém/PA, Sérgio de Amorim Figueiredo (peça 59) .
2.8.	Naquela ocasião, houve o acolhimento das razões de justificativa apresentadas pelo responsável, considerando sua recente assunção, à época, no cargo de Secretário Municipal de Saúde de Belém/PA, as iniciativas por ele efetivadas para o cumprimento da determinação em exame e a informação, de agosto de 2015, de que os processos de Chamada Pública estavam sendo concluídos, conforme explicitado no voto condutor do Acórdão 719/2016-TCU-Plenário.
2.9.	O Acórdão 719/2016-TCU-Plenário determinou, ainda, à Secex/PA que prosseguisse o monitoramento do cumprimento da determinação constante do item 1.7 do Acórdão 2619/2014-TCU-Plenário, já mencionado.
2.10.	Os documentos e as informações prestadas em resposta a diligências promovidas pela unidade técnica evidenciaram o descumprimento da referida determinação, motivo pelo qual, o Sr. Sérgio de Amorim Figueiredo, foi novamente chamado em audiência (peça 91) , pelas seguintes condutas, em suma: 
a) não atendimento da determinação constante do item 1.7 do Acórdão 2619/2014-TCU-Plenário;
b) formalização dos Contratos 328/2016, com o Hospital Infantil Santa Terezinha Ltda., e 329/2016, com a Clínica de Crianças Pio XII Ltda., ambos resultantes do Chamamento Público 2/2014/CPCP/SESMA, sem comprovação de homologação do referido Chamamento Público; e 
c) manutenção de vínculo ativo com dez prestadores de serviços que participaram do Chamamento Público 01/2014/CPCP/Sesma e que foram inabilitados por diversos motivos relacionados a documentação exigida no edital.
2.11.	Após o regular desenvolvimento do processo, houve a prolação da deliberação combatida.
EXAME DE ADMISSIBILIDADE
3.	Reitera-se o exame preliminar de admissibilidade (peças 110-111) , ratificado à peça 113 pelo relator, Exmo. Ministro José Múcio Monteiro, que concluiu pelo conhecimento do pedido de reexame interposto por Sérgio de Amorim Figueiredo contra o Acórdão 216/2018-TCU-Plenário, suspendendo-se os efeitos dos itens 9.2, 9.2.1, 9.2.2 e 9.3 em relação ao recorrente. 
EXAME DE MÉRITO 
4.	Constitui objeto do presente recurso verificar se houve o cumprimento da determinação do TCU.  
Cumprimento da determinação do TCU 
5.	Diz que os contratos com os prestadores de serviços foram assinados e publicados, excetuando apenas alguns casos específicos dos prestadores que criaram embaraços, pediram revisão contratual, ou desistiram do chamamento sem avisar a Secretaria (peça 108, p. . 
5.1.	Acrescenta que para estes casos, a Secretaria Municipal de Saúde de Belém do Pará -  Sesma, está tomando as providências legais e administrativas para elucidar o impasse (peça 108, p. 4) . 
5.2.	Agrega aos autos a prestação de contas diante da formalização dos contratos de prestação de serviços com prestadores privados do SUS, agora informando e comprovando com os contratos provenientes das chamadas públicas 01/2014/CPCP/Sesma e 01/2015/CPCP/Sesma (peça 108, p. 4) . A lista dos contratos consta à peça 108, p. 5-6.
5.3.	Ressalva que os prestadores Laboratório Guadalupe, Laboratório Ruth V. Brazão, Núcleo de Fisiatria, Clínica de Olhos Altair Trindade encontram-se em processo de finalização da formalização dos contratos (peça 108, p. 6) .
5.4.	Assim, não haveria fundamento para a aplicação da multa (peça 108, p. 6) . 
5.5.	Informa que o Secretário, além de promover a contratualização com os prestadores acima descritos, já providenciou a abertura do 2° Chamamento Público em Saúde para credenciamento das prestadoras de assistência à saúde, com o objetivo de atender o Sistema Único de Saúde, conforme cópia da Portaria 002/2018 CPCP/Sesma (peça 108, p. 6) . Isso porque muitos dos prestadores classificados nos chamamentos anteriores não foram habilitados (peça 108, p. 6) . 
Análise
5.6.	Conforme se verifica do acórdão combatido, as multas aplicadas ao recorrente tiveram fundamentos diversos e resultaram das seguintes irregularidades:
a) R$ 10.000,00 (dez mil reais) , fundada no art. 58, inciso IV, da Lei 8.443/1992, em face do não atendimento, no prazo fixado, e sem causa justificada, à determinação exarada no item 1.7 do Acórdão 2619/2014-TCU-Plenário; e
b) R$ 5.000,00 (cinco mil reais) , fundada no art. 58, inciso II, da Lei 8.443/1992, em virtude da manutenção de vínculo com prestadores de serviço laboratoriais sem a formalização de termo contratual, em afronta ao comando constitucional estabelecido no art. 199, § 1º, da CF/88, corroborado por dispositivos legais estabelecidos pelo arts. 24 e 25 da Lei 8.080/1990 e art. 60, parágrafo único, da Lei 8.666/1993;
5.7.	O recorrente agrega aos autos documentação a fim de comprovar que houve a formalização dos contratos de prestação de serviços com prestadores privados do SUS. São colacionados os seguintes ajustes (v. itens não digitalizáveis) :
a) contratos 237/2017 (Chamada Pública 1/2014) , 278/2017 (Chamada Pública 1/2015) , 329/2016, 328/2016 (Chamada Pública 2/2014) , 242/2017 (Chamada Pública 1/2014) , 246/2017 (Chamada Pública  1/2015) , 281/2017 (Chamada Pública 1/2015) , 235/2017 (Chamada Pública 1/2014) , 245/2017 (Chamada Pública 1/2015) , 243/2017 (Chamada Pública 1/2014) , 241/2017 (Chamada Pública 1/2014) , 239/2017 (Chamada Pública 1/2014) , 247/2017 (Chamada Pública 1/2015) , 279/2017 (Chamada Pública 1/2015) , 236/2017 (Chamada Pública 1/2014) , 234/2017 (Chamada Pública 1/2014) , 276/2017 (Chamada Pública 1/2015) , 236/2017 (Chamada Pública 1/2014) , 279/2017; 
b) publicação dos contratos 236/2017, 245/2017; 329/2016, 328/2016, 234/2017, 237/2017, 239/2017, 243/2017, 245/2017, 246/2017, 247/2017 e 279/2017, 281/2017, 235/2017, 281/2017;
c) publicação dos termos aditivos aos contratos 328/2016, 329/2016; 
d) convênios 4/2016, 1/2017, 2/2016; 
e) publicação dos convênios 2/2016, 4/2016, 1/2017;
f) termos aditivos aos convênios 2/2016, 4/2016; e
g) publicação dos termos aditivos aos seguintes convênios: 2/2016, 4/2016. 
5.8.	 O item 1.7 do Acórdão 2619 - TCU - Plenário, de 8/10/2014, fixou o prazo de 150 dias, para que fossem encaminhadas a este Tribunal, cópias dos instrumentos contratuais que comprovassem a formalização dos contratos com os prestadores privados de serviços de saúde.
5.9.	Foram encaminhadas cópias de contratos com prestadores privados e convênios com hospitais filantrópicos. 
5.10.	Ressalte-se que os convênios com hospitais filantrópicos não foram objeto da audiência (peça 91) .
5.11.	A oitiva e a condenação do recorrente decorreram da existência de prestação de serviços de saúde por hospitais, clínicas e laboratórios privados (com fins lucrativos) , sem contratos formalizados, em desacordo com o art. 199, §1º, da CF/1988.
5.12.	Os ajustes encaminhados reportam-se aos exercícios de 2016 e 2017. Inquestionavelmente, houve demora na conclusão dos procedimentos de chamadas públicas 1/2014, 2/2014 e 1/2015. 
5.13.	Além disso, deve-se considerar que a deliberação originária que apurou a irregularidade foi o Acórdão 878/2010-TCU-Plenário, Ministro Relator José Jorge, que em seu subitem 9.2.2 determinou à Secretaria Municipal de Saúde de Belém/PA que "promova, com base no art. 60, parágrafo único, da Lei 8.666 de 21 de junho de 1993, a regularização dos serviços de saúde prestados ao SUS com o devido instrumento contratual formalizado, em conformidade com o planejamento e a programação de atenção à saúde;" (peça 3, p. 6-8) . Dessa forma, trata-se de decisão exarada há mais de 8 anos. 
5.14.	Salienta-se que várias comunicações já foram encaminhadas àquela Secretaria Municipal de Saúde, sem lograr êxito no atendimento à determinação, conforme ofícios constantes à peça 3, p. 20 (encaminhada ao Sr. Sérgio de Souza Pimentel; recebida em 31/3/2011; peça 3, p. 21) , à peça 20 (encaminhada à Secretaria Municipal de Saúde; recebida em 7/8/2012; peça 23) , à peça 42 (encaminhada à Secretaria Municipal de Saúde; recebida em 18/7/2013; peça 47) , à peça 55 (encaminhada à Sra. Maria Selma Alves da Silva; recebida em 21/11/2014; peça 56) , à peça 69 (encaminhada ao Sr. Sérgio de Amorim Figueiredo; recebida em 6/8/2015; peça 70) e à peça 83 (encaminhada ao Sr. Sérgio de Amorim Figueiredo; recebida em 28/11/2016; peça 84) .
5.15.	Conforme se verifica nos autos, apenas em 2014, deu-se início aos processos de chamada pública para celebração dos contratos administrativos. 
5.16.	Pesa ainda em desfavor do defendente, o reconhecimento de que existem contratações que ainda não foram finalizadas e prestadores criando embaraços; não havendo, portanto, formalização. 
5.17.	Por fim, destaca-se que o Relatório do Denasus 16999, de 25/10/2016 (auditoria realizada na Secretaria Municipal de Saúde em Belém ocorreu no período de 10 a 18/10/2016) , apontou a existência de 68 prestadores de serviços cadastrados no CNES e vinculados à Sesma (competência agosto/2016) - peça 86, p. 4, quantidade bem superior aos contratos ora trazidos.  
5.18.	Dessa forma, se entende que não há fundamento para o afastamento da multa. 
CONCLUSÃO
6.	No presente processo o recorrente não comprova que houve o cumprimento da determinação, com o consequente afastamento da multa aplicada. 
PROPOSTA DE ENCAMINHAMENTO
7.	Ante o exposto, submete-se à consideração superior a presente análise do pedido de reexame interposto por Sérgio de Amorim Figueiredo contra o Acórdão 216/2018-TCU-Plenário propondo-se, nos termos do artigo 48 da Lei 8.443/1992, c/c os artigos 285 e 286, parágrafo único, do RI/TCU:
	I - conhecer do recurso e, no mérito, negar-lhe provimento;
	II - dar ciência da deliberação que vier a ser adotada ao recorrente e demais interessados."
	É o Relatório.

8.1. Thiago Kiyoshi Nascimento Hosoume (17221/OAB-PA) e outros, representando Sérgio de Souza Pimentel.

Não atuou.

MONITORAMENTO. PEDIDO DE REEXAME. REGULAÇÃO ASSISTENCIAL NO SUS. DETERMINAÇÕES. NÃO CUMPRIMENTO. MULTA. CONHECIMENTO E NÃO PROVIMENTO. 1. Não havendo nos autos comprovação do cumprimento da determinação, mantém-se a multa aplicada ao responsável.

MONITORAMENTO (MON)

Secretaria de Recursos (SERUR); Secretaria de Controle Externo da Saúde (SecexSaude).

Inicialmente, cumpre registrar que atuo nos presentes autos por força do art. 152 do Regimento Interno do TCU.
2.	O recurso ora em análise atende aos requisitos de admissibilidade previstos nos arts. 285 e 286 do RI/TCU, detendo, por isso, o condão de ser analisado por esta Corte.
3.	Quanto ao mérito, contudo, melhor sorte não assiste ao recorrente, senão vejamos.
4.	Originariamente, trata-se o feito em tela de auditoria realizada no âmbito da Secretaria de Estado de Saúde Pública do Pará (Sespa) e da Secretaria Municipal de Saúde de Belém do Pará (Sesma) , com objetivo de avaliar a regulação assistencial no âmbito do Sistema único de Saúde/SUS.
5.	Referido processo de auditoria deu ensejo ao Acórdão 878/2010-TCU-Plenário (peça 3, p. 6) , que, dentre outras determinações alheias a este feito, determinou, no que concerne ao presente, à Secretaria Municipal de Saúde de Belém/PA, que: " (...) 9.2.2. promova, com base no art. 60, parágrafo único, da Lei 8.666, de 21 de junho de 1993, a regularização dos serviços de saúde prestados ao SUS com o devido instrumento contratual formalizado, em conformidade com o planejamento e a programação de atenção à saúde.
6.	Iniciado o monitoramento do cumprimento da aludida determinação, atestou-se o não atendimento da mesma, razão pela qual foi aplicada multa ao responsável, ora recorrente. (vide itens 2 a 2.11 da instrução contida à peça 119 e Acórdão 216/2018-TCU-Plenário, peça 99) 
7.	Insurgindo-se contra a referida penalidade, o recorrente, com efeito, não trouxe aos autos elementos de prova aptos a comprovar o atendimento integral da determinação cominada ao órgão que dirige.
8.	Como bem demonstrado pela Unidade Técnica nos itens 5.11 a 5.18 da instrução contida à peça 119, em que pese a determinação que deu origem ao monitoramento e à penalidade em comento date do ano de 2010, e não obstante várias comunicações tenham sido encaminhadas ao aludido órgão desde então, até o momento as contratações mencionadas na determinação em questão não foram concluídas, fato este inclusive reconhecido pelo próprio recorrente.
9.	Desta feita, uma vez que não há notícia nos autos de que o referido órgão já tenha tomado as providências necessárias para o atendimento a contento da determinação objeto do monitoramento em questão, é imperioso que seja mantida a penalidade, com o não provimento do recurso.
10.	Face ao exposto, acolho a proposta da Unidade Técnica e Voto por que seja adotado o Acórdão que ora submeto à consideração deste Colegiado.
TCU, Sala das Sessões Ministro Luciano Brandão Alves de Souza, em 28 de agosto de 2019.
RAIMUNDO CARREIRO 
Relator